【裁判字號】    98,簡上,235
【裁判日期】    980602
【裁判案由】    詐欺
【裁判全文】
臺灣桃園地方法院刑事判決             98年度簡上字第235號
上  訴  人
即  被  告  丙○○
上列被告因詐欺案件，經檢察官聲請簡易判決處刑，經本院以97
年度桃簡字第2969號，民國97年12月31日第一審簡易判決（檢察
官聲請簡易處刑案號：96年度偵字第30531 號，暨移送併辦97年
度偵字第20653 號）後，上訴人不服提起上訴，本院管轄之第二
審合議庭判決如下︰
    主  文
上訴駁回。
丙○○緩刑貳年。
    理  由
一、本案經本院管轄第二審之合議庭審理結果，認第一審以被告
    丙○○可預見某真實姓名年籍不詳成年人收取他人之存摺、
    帳戶，將可能用以詐騙他人，竟仍基於幫助犯意，於民國96
    年9 月19日，以應徵工作名義，商情不知情之友人劉祐丞申
    辦兆豐國際商業銀行（下稱兆豐銀行）桃園分行帳戶（帳號
    000000000000號）後，於96年9 月21日，在桃園縣中壢市SO
    GO百貨公司前，將上開帳戶之存摺、提款卡及密碼，交付予
    姓名年籍不詳之詐騙集團成員使員，容認他人任意作為詐欺
    取財之工具。嗣該詐欺集團成員取得上開帳戶資料後，即由
    某成年成員共同意圖為自己不法所有之意圖，分別為下列行
    為：(一)、於96年10月20日，由自稱為「露露」之詐騙集團成
    員，撥打電話予甲○○，向其誆稱願合意援交，惟需先確認
    身分，使甲○○不疑有他而陷於錯誤，於96年10月21日凌晨
    1 時21分許，依詐欺集團成員指示操作提款機匯出新臺幣（
    下同）3, 909元至前開丙○○交付之帳戶；(二)、於96年10月
    間，在網路上與乙○○聊天，誆稱可購買保險，致乙○○不
    疑有他而陷於錯誤，分別於96年10月20日、22日，先後以提
    款機匯出54,000元、75,000元至丙○○交付之上開兆豐銀行
    帳戶，共計129,000 元旋遭提領殆盡。有證人劉祐丞於警詢
    及偵查中之證述，被害人甲○○及乙○○於警詢中之指述，
    被害人甲○○、乙○○之自動櫃員機匯款交易明細表、前述
    兆豐銀行帳戶開戶資料、交易明細表附卷可按，而認本案事
    證明確，依刑事訴訟法第449 條第1 項前段、第3 項、第45
    4 條第2 項，刑法第30條第1 項前段、第2 項、第339 條第
    1 項、第55條、第41條第1 項前段，刑法施行法第1 條之1
    第1 項、第2 項前段，就被告所犯詐欺罪審酌一切情狀，判
    處有期徒刑4 月，如易科罰金以1,000 元折算1 日，經核認
    事用法，並無違誤，並補充被告於本院審理中已坦承不諱，
    其餘引用附件即第一審判決書記載之證據及理由。
二、上訴意旨略以：上訴人即被告丙○○對原審判決所認定之事
    實及所科處之刑度無爭執，僅表示已賠償被害人甲○○之損
    失，並與被害人乙○○達成和解，迄今有依和解內容按月給
    付被害人乙○○，請求可以給予緩刑之機會等語。經查：
(一)、原審經審理結果，已審酌被告犯罪之目的、手段、所生危害
    程度及其犯後態度等一切情狀，而量處被告有期徒刑4 月，
    並諭知以1,000 元折算1 日為易科罰金之折算標準。經核其
    認事用法，均無違誤，量刑亦屬妥適，上訴人上訴尚無理由
    ，應予駁回。
(二)、惟本院復審酌上訴人坦認犯行，並當庭交付4,000 元現金賠
    償甲○○之損失，經甲○○表示願接受賠償並對本案已無意
    見，另與乙○○以120,000 元達成和解，並自98年2 月15日
    起，按月於每月15日給付12,000元，迄於本件言詞辯論終結
    前（98年5 月19日），已按月給付4 個月，有本院98年4 月
    10日之準備程序筆錄、調解書（和解書）影本1 紙、匯款回
    條聯影本1 紙及存款存根影本4 紙在卷可按。而上訴人前未
    曾受有期徒刑以上刑之宣告，有臺灣高等法院被告前案紀錄
    表在卷可稽，素行良好，且年輕識淺，因一時失慮，致罹刑
    章，本院認被告經此偵審程序，應知警惕而無再犯之虞，宣
    告之刑以暫不執行為適當，爰併予宣告緩刑2 年，以啟自新
    。
據上論斷，依刑事訴訟法第455 條之1 第1 項、第3 項、第368
條，刑法第74條第1 項第1 款，判決如主文。
本案經檢察官楊凱真到庭執行職務。
中    華    民    國    98    年    6     月    2     日
                  刑事第七庭  審判長法  官  蕭世昌
                                    法  官  連雅婷
                                    法  官  陳筱蓉
以上正本證明與原本無異。
不得上訴。
                                    書記官  陳恩如
中    華    民    國    98    年    6    月    2     日
附錄本判決論罪科刑之法條：
中華民國刑法第339條
意圖為自己或第三人不法之所有，以詐術使人將本人或第三人之
物交付者，處5 年以下有期徒刑、拘役或科或併科1 千元以下罰
金。
以前項方法得財產上不法之利益或使第三人得之者，亦同。
前二項之未遂犯罰之。


司法院資訊處製作；財團法人民間司法改革基金會備份。
